臺灣板橋地方法院刑事判決　　　　　　　96年度訴字第3139號
公　訴　人　臺灣板橋地方法院檢察署檢察官
被　　　告　甲○○
上列被告因偽造文書等案件，經檢察官提起公訴（96年度偵字第
14159 號），被告於準備程序中就被訴事實為有罪之陳述，經告
知簡式審判程序之旨，並聽取當事人之意見後，本院合議庭裁定
由受命法官獨任進行簡式審判程序，並判決如下：
    主      文
甲○○意圖為自己不法之所有，而侵占離本人所持有之物，處罰
金新臺幣陸仟元，如易服勞役，以新臺幣壹仟元折算壹日，減為
罰金新臺幣仟元，如易服勞役，以新臺幣壹仟元折算壹日；又
偽造私文書，足以生損害於他人，處有期徒刑陸月，如易科罰金
，以新臺幣壹仟元折算壹日，如附表所示偽造「乙○○」之署押
肆枚均沒收。
    事實及理由
一、本件犯罪事實及證據，除補充犯罪事實：甲○○尚基於詐欺
    得利之接續犯意，於申辦使用遠傳電信股份有限公司（下稱
    遠傳公司）之行動電話門號0000000000號、臺灣大哥大股份
    有限公司（下稱臺灣大哥大公司）之行動電話門號00000000
    00號後，遠傳公司即自民國96年2 月17日起至96年6 月25日
    止期間、臺灣大哥大公司則自96年2 月24日起至96年4 月間
    止期間，接續提供行動電話通訊服務供甲○○使用（所使用
    之通話費分別為新臺幣〈下同〉10,973元、3,244 元），足
    以生損害於遠傳公司、臺灣大哥大公司及及真正名義人乙○
    ○外，均引用如附件檢察官起訴書之記載。
二、核被告乙○○所為，係犯刑法第337 條之侵占離本人所持有
    之物罪、同法第216 條、第210 條之行使偽造私文書罪、同
    法第339 條第1 項之詐欺取財罪、同法第339 條第2 項之詐
    欺得利罪。又被告分別於如附表編號1 、2 所示之申請書上
    ，偽造相同之署押2 枚，又於前開一所補充之時間，多次撥
    打使用行動電話，該多次偽造署押、使用行動電話之行為之
    獨立性極為薄弱，依一般社會觀念難以強行分離，顯均係基
    於單一犯意接續所為，侵害同一法益，皆為接續犯；又被告
    偽造署押之行為，乃偽造私文書之部分行為；其偽造私文書
    、變造特種文書後，復持以行使，偽造私文書之低度行為應
    各為行使之高度行為所吸收，均不另論罪。被告係以一行使
    偽造私文書之行為同時詐欺取財、詐欺得利而觸犯行使偽造
    私文書、詐欺取財、詐欺得利等三罪名，為想像競合犯，應
    依刑法第55條之規定，從一重之行使偽造私文書罪處斷，公
    訴意旨認此部分為數罪併罰關係，尚有誤會。再如前開一所
    補充之犯罪事實，雖未據檢察官起訴，然與起訴部分有如前
    述想像競合犯之裁判上一罪關係，復經本院當庭當知被告擴
    張此部分犯罪事實及罪名（見本院96年10月4 日準備程序筆
    錄第1 、2 頁），為起訴效力所及，本院自應併予審究。被
    告所犯侵占離本人所持有之物罪、行使偽造私文書罪間，犯
    意各別，罪名互異，應分論併罰。爰審酌被告犯罪之動機、
    手段、侵占離他人所持有之物，對被害人尋回證件所生之困
    難，又冒名申請行動電話使用，觀念偏差，有待矯治，兼衡
    及其犯罪期間、所生危害及犯後坦承犯行之態度等一切情狀
    ，量處如主文所示之刑，並諭知罰金如易服勞役之折算標準
    ，有期徒刑如易科罰金之折算標準，以資懲儆。
三、如附表編號1、2所示之私文書上所偽造之署押4枚，均係
    偽造之署押，不問屬於被告與否，均應依刑法第219 條規定
    宣告沒收。至上開署押所屬之私文書本身，皆已因行使，而
    非屬被告所有之物，故不予宣告沒收，附此敘明。
四、又被告行為後，中華民國96年罪犯減刑條例於96年7月4日制
    定公布，並自同年月16日施行，而按犯罪在中華民國96 年4
    月24日以前者，除本條例另有規定外，依下列規定減刑：
    一、死刑減為無期徒刑。二、無期徒刑減為有期徒刑二十年
    。三、有期徒刑、拘役或罰金，減其刑期或金額二分之一。
    又依本條例應減刑之罪，未經判決確定者，於裁判時，減其
    宣告刑。依前項規定裁判時，應於判決主文同時諭知其宣告
    刑及減得之刑。再犯最重本刑為五年以下有期徒刑以下之刑
    之罪，依本條例規定減為六月以下有期徒刑、拘役者，應於
    為減刑裁判時，併諭知易科罰金折算之標準，中華民國96年
    罪犯減刑條例第2 條第1 項、第7 條、第9 條分別定有明文
    。查被告上開於95年9 月中旬某日，犯侵占離本人所持有之
    物罪，經本院判處罰金新臺幣6,000 元之情（詳見前述），
    核與中華民國96年罪犯減刑條例第2 條第1 項第3 款規定相
    符，爰減其宣告刑二分之一，並諭知易服勞役之折算標準。
    至被告所犯行使偽造私文書罪、詐欺取財罪、詐欺得利罪部
    分之犯罪時間終了日為96年6 月25日，係在該條例第2 條所
    規定之96年4 月24日以後，就此部分核與減刑之要件不符，
    自不得減刑，併此指明。
五、依刑事訴訟法第273條之1第1項、299條第1項前段、第310
    條之2、第454條第2項，刑法第337條、第216條、第210條、
    第339條第1項、第2項、第55條、第41條第1項前段、第42條
    第3項前段、第219條，刑法施行法第1條之1第1項、第2項前
    段，中華民國96年罪犯減刑條例第2條第1項、第7條、第9條
    ，判決如主文。
六、如不服本判決，得自收受送達之日起10日內向本院提出上訴
    狀（須附繕本）。
本案經檢察官王家春到庭執行職務。
中　　華　　民　　國　　96　　年　　10　　月　　31　　日
                  刑事第十九庭  法　官  鄧雅心
以上正本證明與原本無異。
如不服本判決應於送達後10日內向本院提出上訴狀。
                                書記官　王小芬
中　　華　　民　　國　　96　　年　　11　　月　　5 　　日
附錄本案論罪科刑法條
中華民國刑法第三百三十七條
意圖為自己或第三人不法之所有，而侵占遺失物、漂流物或其他
離本人所持有之物者，處五百元以下罰金。
中華民國刑法第二百十條
偽造、變造私文書，足以生損害於公眾或他人者，處五年以下有
期徒刑。
刑法第二百十六條
行使第二百十條至第二百十五條之文書者，依偽造、變造文書或
登載不實事項或使登載不實事項之規定處斷。
刑法第三百三十九條
意圖為自己或第三人不法之所有，以詐術使人將本人或第三人之
物交付者，處五年以下有期徒刑、拘役或科或併科一千元以下罰
金。
以前項方法得財產上不法之利益或使第三人得之者，亦同。
前二項之未遂犯罰之。
附表
┌──┬─────────┬────────────┬──────────┐
│編號│  文  件          │  偽 造 之 署 押        │  卷  頁            │
├──┼─────────┼────────────┼──────────┤
│ 1. │遠傳電信行動電話服│申請者簽名欄上偽造「歐聰│96年度偵字第14159 號│
│    │務申請書          │智」之署押2 枚          │偵查卷第39頁        │
├──┼─────────┼────────────┼──────────┤
│ 2. │臺灣大哥大行動通信│申請人簽章欄上偽造「歐聰│同上卷第18頁        │
│    │網路業務服務申請書│智」之署押2 枚          │                    │
└──┴─────────┴────────────┴──────────┘
附件（起訴書）：
